臺灣宜蘭地方法院民事裁定
                                   111年度宜簡聲字第13號
聲  請  人  林正晃  


相  對  人  元大國際資產管理股份有限公司

法定代理人  宋耀明  
上列當事人間停止執行事件，本院裁定如下：
    主   文
聲請人供擔保新臺幣壹仟捌佰零壹元後，本院一一一年度司執字
第一四一七七號求償債務事件之強制執行程序，於本院一一一年
度宜簡字第二四四號確認債權不存在事件裁判確定、和解或撤回
起訴前，應暫予停止。
    理   由
一、按強制執行程序開始後，除法律另有規定外，不停止執行，
    強制執行法第18條第1項定有明文。又民事訴訟法第521條第
    3項規定：「債務人主張支付命令上所載債權不存在而提起
    確認之訴者，法院依債務人聲請，得許其提供相當並確實之
    擔保，停止強制執行」。另法院定擔保金額而准許停止強制
    執行之裁定者，該項擔保係備供債權人因停止執行所受損害
    之賠償，其數額應依標的物停止執行後，債權人未能即時受
    償或利用該標的物所受之損害額，或其因另供擔保強制執行
    所受之損害額定之，非以標的物之價值或其債權額為依據（
    最高法院87年度台抗字第529號、91年度台抗字第429號裁定
    參照）。
二、經查，聲請人以其向本院提起確認債權不存在為由，聲請裁
    定停止本院111年度司執字第14177號執行事件之強制執行程
    序，業經本院調取111年度宜簡字第244號確認債權不存在事
    件及111年度司執字第14177號強制執行事件卷宗核閱屬實，
    則聲請人聲請停止執行，揆諸首揭法條規定，自應准許。而
    本件相對人聲請強制執行之債權額為新臺幣（下同）12,716
    元及其利息，亦經本院調取上開強制執行事件卷宗核閱無誤
    ，茲因聲請人聲請停止執行，相對人受償之時間必然延宕，
    是依首揭裁定意旨，本件相對人因停止強制執行程序可能所
    受之損害，應為停止期間所發生之法定遲延利息；又依各級
    法院辦案期限實施要點第2條第1款、第7款規定，民事簡易
    程序第1、2審之辦案期間分別為10月、2年，故推估本件停
    止執行之期間約為2年10月，經計算結果，相對人於該段期
    間可能所受損害額約為1,801元（計算式：12,7165％〈2＋10
    /12〉＝1,801，元以下4捨5入），應認本件停止執行聲請應供
    擔保之金額以1,801元為適當，爰酌定擔保金額如主文所示
    。
三、依民事訴訟法第521條第3項，裁定如主文。
中　　華　　民　　國　　111 　年　　9 　　月　　8 　　日
    　　　　　　　臺灣宜蘭地方法院宜蘭簡易庭
                                  法　官　許婉芳
以上正本係照原本作成。
如對本裁定抗告須於裁定送達後10日內向本院提出抗告狀，並應
繳納抗告裁判費新臺幣1,000 元。
中　　華　　民　　國　　111 　年　　9 　　月　　12　　日
　　　　　　　　　　　　　　　　　書記官  鄒明家